【裁判字號】    90,交抗,247
【裁判日期】    900803
【裁判案由】    違反道路交通管理處罰條例
【裁判全文】
臺灣高等法院交通事件裁定                          九十年度交抗字第二四七號
    抗告人即
    受處分人  甲 ○ ○
右抗告人因違反道路交通管理處罰條例案件，不服臺灣桃園地方法院中華民國九十年
六月二十二日裁定（九十年度交聲字第九六號），提起抗告，本院裁定如左：
    主    文
抗告駁回。
    理    由
一、抗告意旨略以：抗告人即受處分人甲○○於民國（下同）九十年三月二十三日八
    時二十六分許，騎乘ＬＸＯ─七００號機車行至桃園縣桃園市○○路、大林路交
    岔路口時，適值紅燈即在停止線等待號誌變換，俟燈號轉為綠燈後，抗告人即與
    三位行人起步前行，詎於駛離停止線約三十公尺處，竟遭執勤警員取締闖越紅燈
    ，並掣交八九桃警局交字第Ｄ九Ａ五一五七一五號舉發違反道路交通管理事件通
    知單，復經交通部公路局新竹區監理所桃園監理站（下簡稱桃園監理站）據以桃
    監稽違字第裁五二－Ｄ九Ａ五一五七一五號裁決書，依道路交通管理處罰條例第
    五十三條規定，裁處抗告人罰鍰新台幣（下同）一千八百元，並記違規點數三點
    ，然抗告人當場即向舉發之警員說明並未闖越紅燈之事實，嗣於接受違反道路交
    通管理事件裁決書後亦向原法院聲明異議，於原法院調查時警員雖曾當庭表示可
    能係抗告人看錯該處之多向號誌所致，然抗告人當時並未看錯號誌，且同時在旁
    有二人，後有一人亦同時前行，且依抗告人事後拍照之現場照片所示，固可見現
    場確有多個號誌接近設置，然尚非無法辨識，在抗告人等候處僅能見正前方之號
    誌，當無看錯之可能，可証警員所供不實，為此提起本件抗告云云。
二、按汽（機）車行至交岔路口，其行進、轉彎應遵守燈光號誌或交通警察之指示。
    道路交通安全規則第一百零二條第一項第一款定有明文。汽（機）車駕駛人，行
    經有燈光號誌管制之交岔路口闖紅燈者，處六百元以上一千二百元以下罰鍰，道
    路交通管理處罰條例第五十三條定有明文。
三、經查：本件抗告人即受處分人甲○○確曾於九十年三月二十三日八時二十六分許
    ，騎乘ＬＸＯ─七００號機車行至桃園縣桃園市○○路、大林路交岔路口時，適
    值紅燈即在停止線等待號誌變換等情，業為抗告人所不爭執，雖抗告人一再否認
    其有闖越紅燈情事，然查桃園市○○路、大林路交岔口，除該二條道路在該處形
    成交岔路外，尚有介壽路、青田街亦同時在該處交岔，形成一多處道路交岔之路
    口，該處之交通號誌亦為符合事實之需要，設置為多時相之號誌，亦據證人即警
    員呂理炎於原審供明，並當庭繪製現場草圖一份及補送之現場照片六幀在卷可稽
    ，且抗告人當時固係在桃園市○○路、大林路交岔口停車等待燈號轉換，惟該處
    交岔路口係採多時相號誌，抗告人在該處等待號誌轉換時，可能因昆明路與介壽
    路口設置號誌之位置相當接近，致誤看介壽路口之號誌為昆明路口之號誌，而獨
    自一人闖越紅燈之故，亦據警員呂理炎陳明在卷，抗告人亦否認警員呂理炎在原
    審所繪之現場位置圖為真正，參以警員呂理炎當時係站於介壽路上值勤，係現場
    目擊抗告人違規闖越紅燈後，立即上前攔檢舉發，當無誤認抗告人合法行駛為闖
    越紅燈之可能，抗告人所辯已難遽採。抗告人雖復提出現場照片四幀以証明其在
    昆明路上僅可見昆明路上之號誌，並無誤看之可能云云，然依抗告人所拍攝照片
    之角度，或故意退縮至道路後方再行拍攝，或往右偏離再行拍攝，有各該照片可
    按，所取之角度自難窺現場全貌，殊不足採為被抗告人有利之証明。另抗告人復
    指稱當時復有三行人同時起步前行，惟迄未能提出各該行人供法院調查，是否屬
    實，非無可議。再者，苟該處燈號確如抗告人所稱係紅燈轉換成綠燈，則當時與
    抗告人同在昆明路上待候燈號轉換其他車輛為何未隨同抗告人起步前行？而僅有
    抗告人所指稱之行人三人而已？益証抗告人所辯不實，洵不足採。
四、原審以原處分機關認抗告人確有前開闖越紅燈之違規事實，據以裁處抗告人罰鍰
    新台幣一千八百元，並依道路交通管理處罰條例第六十三條第一項第三款規定記
    違規點數三點，核無不當，據以駁回抗告人在原審之異議，依法洵無不合，抗告
    人抗告意旨猶執陳詞，指摘原裁定失當，為無理由，應予駁回。
五、據上論斷，應依道路交通案件處理辦法第二十六條、刑事訴訟法第四百十二條，
    裁定如主文。
中      華      民      國      九十     年     八    月        三      日
                            臺灣高等法院交通法庭
                                審判長法  官  黃  鴻  昌
                                      法  官  黃  賽  月
                                      法  官  蔡  彩  貞
右正本證明與原本無異。
不得再抗告。
                                    書記官  黃  千  鶴
中      華      民      國      九十     年     八    月        六      日


司法院資訊處製作；財團法人民間司法改革基金會備份。
